臺灣臺中地方法院刑事裁定
111年度聲字第1077號
聲  請  人  臺灣臺中地方檢察署檢察官
受  刑  人  鄭文興




上列聲請人因受刑人數罪併罰有二裁判以上，聲請定其應執行之
刑（111年度執聲字第770號），本院裁定如下：
    主  文
鄭文興所犯如附表所示之罪刑，應執行有期徒刑壹年伍月，如易
科罰金，以新臺幣壹仟元折算壹日。
    理  由
一、聲請意旨略以：受刑人鄭文興犯數罪，先後經判決確定如附
    表所示之刑，應依刑法第53條、第51條5款之規定，定應執
    行之刑，爰依刑事訴訟法第477條第1項規定聲請裁定，併請
    依同法第41條第1項、第8項規定，諭知易科罰金之折算標準
    等語。
二、按數罪併罰，有二裁判以上者，依刑法第51條之規定，定其
    應執行之刑；數罪併罰，分別宣告其罪之刑，依下列各款定
    其應執行者：宣告多數有期徒刑者，於各刑中之最長期以上
    ，各刑合併之刑期以下，定其刑期，但不得逾30年；數罪併
    罰之數罪均得易科罰金，其應執行之刑逾6月者，亦適用刑
    法第41條第1項之規定；依刑法第53條及第54條應依刑法第5
    1條第5款至第7款之規定，定其應執行之刑者，由該案犯罪
    事實最後判決之法院之檢察官，聲請該法院裁定之，刑法第
    53條、第51條第5款、第41條第8項及刑事訴訟法第477條第1
    項分別定有明文。又法律上屬於自由裁量之事項，有其外部
    性界限及內部性界限，並非概無拘束，依據法律之具體規定
    ，法院應在其範圍選擇為適當之裁判者，為外部性界限；而
    法院為裁判時，應考量法律之目的，及法律秩序之理念所在
    者，為內部性界限，法院為裁判時，二者均不得有所逾越。
    在數罪併罰，有二裁判以上，定其應執行之刑時，固屬於法
    院自由裁量之事項，然仍應受前揭外部性界限及內部性界限
    之拘束（最高法院80年台非字第473號判例、93年度台非字
    第192號判決意旨參照）。
三、經查，本件受刑人鄭文興因竊盜等案件，前經本院分別判處
    如附表所示之刑，均經確定在案，此有如附表所示之判決、
    臺灣高等法院被告前案紀錄表各1份可資憑考。其中如附表
    編號2、5所示之各罪，分別經本院110年度簡字第1371號判
    決應執行有期徒刑4月及110年度易字第1907號判決有期徒刑
    8月確定等情，有該等裁判書與前揭臺灣高等法院被告前案
    紀錄表在卷可參。是依前開說明，本院為最後事實審法院，
    就附表所示之各罪再為定應執行刑之裁定時，除不得逾越刑
    法第51條第5款法律之外部界限，即不得重於附表編號1至5
    所示各罪宣告有期徒刑之總和，亦應受內部界限之拘束，即
    不得重於上開各罪已定應執行之刑度之總和。是經審核上開
    各節，併衡酌受刑人所犯各罪態樣與情節、各罪時間、空間
    之密接程度、侵害法益之異同、所犯之罪數、及實現刑罰經
    濟功能之相關刑事政策、對侵害法益之加重效應、前科素行
    ，而為整體評價後，爰裁定如主文所示應執行之刑，併諭知
    易科罰金之折算標準。
四、依刑事訴訟法第477條第1項，刑法第53條、第51條第5款、
    第41條第1項、第8項，裁定如主文。
中　　華　　民　　國　　111 　年　　4 　　月　　22　　日
                  刑事第一庭    法  官  路逸涵
以上正本證明與原本無異。
如不服本裁定，應於收受送達後5日內向本院提出抗告狀。（應
附繕本）
                                書記官  王崑煜
中　　華　　民　　國　　111 　年　　4 　　月　　22　　日

附表：受刑人鄭文興執行刑案件一覽表
編           號          1         2         3 罪           名  竊盜罪 竊盜罪 竊盜罪 宣     告    刑  有期徒刑3月 有期徒刑3月（共2罪） 有期徒刑3月 犯   罪  日  期  110年3月4日 110年5月28日 110年7月31日 110年4月12日 偵   查  機  關 年   度  案  號  臺灣臺中地方檢察署110年度偵字第33692號 臺灣臺中地方檢察署110年度偵字第29017、29296號 臺灣臺中地方檢察署110年度偵字第26135號 最  後事實審 法    院 臺灣臺中地方法院 臺灣臺中地方法院 臺灣臺中地方法院  案    號 110年度易字第2316號 110年度簡字第1371號 110年度簡字第1370號  判決日期 110年11月30日 110年12月13日 110年12月14日 確  定判  決 法    院 臺灣臺中地方法院 臺灣臺中地方法院 臺灣臺中地方法院  案    號 110年度易字第2316號 110年度簡字第1371號 110年度簡字第1370號  確定日期 110年11月30日 111年1月11日 111年1月11日 得否易科罰金、易服社會勞動案件  得易科罰金、得易服社會勞動 得易科罰金、得易服社會勞動 得易科罰金、得易服社會勞動 備           註  臺灣臺中地方檢察署111年度執字第707號 臺灣臺中地方檢察署111年度執字第1455號（編號2已定應執行有期徒刑4月） 臺灣臺中地方檢察署111年度執字第1542號 

編           號          4         5 （以下空白） 罪           名  竊盜罪 竊盜罪  宣     告    刑  有期徒刑3月 有期徒刑3月（共4罪）  犯   罪  日  期  110年2月24日 110年5月5日 110年6月9日 110年6月10日 110年6月16日  偵   查  機  關 年   度  案  號  臺灣臺中地方檢察署110年度偵字第26916號 臺灣臺中地方檢察署110年度偵字第23296號  最  後事實審 法    院 臺灣臺中地方法院 臺灣臺中地方法院   案    號 110年度簡字第1328號 110年度易字第1907號   判決日期 110年12月20日 111年1月10日  確  定判  決 法    院 臺灣臺中地方法院 臺灣臺中地方法院   案    號 110年度簡字第1328號 110年度易字第1907號   確定日期 111年1月18日 111年2月21日  得否易科罰金、易服社會勞動案件  得易科罰金、得易服社會勞動 得易科罰金、得易服社會勞動  備           註  臺灣臺中地方檢察署111年度執字第3189號 臺灣臺中地方檢察署111年度執字第3039號（編號5已定應執行有期徒刑8月）